Inventaris van het archief van de familie Radermacher, 1460-1800
Nationaal Archief, Den Haag
- VOC in Nederland, I
  - Kamer Zeeland, B
    - Departement van de equipage, c
      - De vloot: bouw, uitrusting, lading en proviandering der schepen, 4
        - Stukken betreffende het vergaan van schepen van Kamer Zeeland., 1721 - 1779; 247; 1 omslag
          Niet raadpleegbaar
          Het schip Aechtekerke voor Plymouth, 1721.Slot ter Hoge bij het eiland Porto Santo bij Madeira, 1724.Lugtenburg, 1728.Purmerlust en ter Horst, 1730.'t Vliegend Hart en Anna Catharina, op de Vlaamse kust, 1735.Reygersbroek, 1738, Watervliet, 1742, (Van de Kamer Enkhuizen), Westerbeek, 1743, Zeelandia op reis naar China, 1749.'t Wapen van Hoorn, in de buurt van Kaap Finisterre, 1752. Lindenhof, in de buurt van Batavia, 1765. Woestduin, bij Walcheren, 1779. (hierbij een gedicht van Rhijnvis Feith).
        - Stukken betreffende de aankomst van retourschepen van Kamer Zeeland., 1732 - 1770; 248; 1 omslag
          Groenswaart en Sorgwijk, 1732
          Hoff niet altijd Somer en Westcapelle, 1733
          Abbekerke, 1738
          Crabbendijke, 1743
          Gouverneur-Generaal Snoek, 1764
          Westervelt en 's Lands Welvaren, 1764
          Blijdorp, 1766
          Walcheren, 1767
          Woestduin en Vlissingen, 1770
          Woestduin, 1769
        - Brieven van de bewindhebbers van Kamer Zeeland aan hun gecommitteerden ter vergadering van Heren XVII, betreffende het zenden van schepen van Indië., 1734, 1740; 249; 3 stukken
        - Lijsten van schepen van Kamer Zeeland, die reeds vertrokken zijn, tot vertrek gereed liggen of in voorraad worden gehouden met aantekening omtrent hun lengte in voeten., 1738 - 1750; 250; 1 omslag
        - Memorie voor de bewindhebbers van Kamer Zeeland, gedommitteerd ter vergadering van Heren XVII, betreffende enige kwesties rakende uit- en thuisvarende schepen., (1738); 251; 1 stuk
        - Extract-resolutie van de vergadering der Kamer Zeeland betreffende een voorstel om de schepen voortaan in september uit Nederland te laten vertrekken., 1739; 252; 1 omslag
        - Memorie over de nieuw aangebouwde schepen, opgesteld door Hendrik Raas, meester timmerman van Kamer Zeeland, ter beantwoording van enige opmerkingen hierover van den equipagemeester te Batavia, Opmeer., zonder datum; 253; 1 stuk
        - Brief van de bewindhebbers van Kamer Zeeland aan de bewindhebbers van Kamer Amsterdam betreffende het uitrusten door Zeeland van de schepen Steenhove, West Capelle en Everswaard, als haar aandeel., 1733; 254; 1 stuk
        - Verklaring van de bewindhebbers van Kamer Zeeland, dat de uitrusting van de schepen van hun Kamer in orde was., 1740 - 1741; 255; 1 stuk
        - Copie-verslag van de reis van het schip Kroonenburg voor Kamer Zeeland uit Nederland naar de Kaap., 1761; 256; 1 stuk
        - Uittreksel uit het journaal van het schip het Slot ter Hooge betreffende een ongeluk door blikseminslag., 1785; 257; 1 stuk
        - Stukken betreffende de slechte wijze van laden der retourschepen van Kamer Zeeland., 1740 - 1753 (en zonder datum); 258; 1 omslag
        - Lijsten van stukken, meegegeven in de scheepsdozen der uitvarende schepen van Kamer Zeeland., 1757, na 1760 (en zonder datum) (17e en 18e eeuw); 259; 1 band en 2 stukken
        - Resoluties van de Kamer Zeeland tot betere regeling van het afleveren van goederen en papieren door de officieren der retourschepen. Met reglementen hierop., 1697 - 1733; 260; 3 stukken
        - Authentieke verklaring van F. Brinckman aan Kamer Zeeland betreffende het aanhouden van zijn goederen., 1711; 261; 1 stuk
        - Aantekening betreffende aangehaalde goederen., 1717; 262; 1 stuk
        - Stukken betreffende aangehaalde koffie uit het schip Elsbroek van Kamer Zeeland., 1736, 1737; 263; 1 omslag
        - Reglement voor de zeeofficieren betreffende het branden der goederen., 1743; 264; 1 stuk (gedrukt)
        - Stukken betreffende ongebrande aangehaalde goederen van het schip Duinenburg., 1769; 265; 1 omslag
        - Lijst van particuliere goederen uit Indië meegebracht op het schip de Jonge Wilhelm voor Kamer Zeeland., 1743; 266; 1 stuk
        - Anonieme brief van D. Radermacher betreffende de inlading van een ongeoorloofde partij rijtuigen., 1785; 267; 1 stuk
        - Extract uit de notulen van Kamer Zeeland betreffende het tekort op de ladingen van de schepen Westhoven en Vlissingen., 1740; 268; 1 stuk
        - Stukken betreffende goederen gestolen uit het retourschip de G.G. de Klerck door 2 garbuleurs. Met bijlage., 1785; 269; 1 omslag
        - Stukken betreffende vaten en de kuipers in het bijzonder van Kamer Zeeland., 1695 - 1760; 270; 1 omslag
        - Stukken betreffende de reparatien aan schepen van de Kamer Zeeland., 1698 -1728; 271; 1 omslag
        - Stukken betreffende het touwwerk en de lijnbanen van de Kamers Amsterdam en Zeeland., 1716 - 1718; 272; 1 omslag
        - Resoluties van Kamer Zeeland betreffende de orders op de equipagegoederen in de schepen., 1723 - 1764; 273; 1 omslag
        - Stukken betreffende de machines door J. van der Mast en L. Vermase geplaatst op het schip Westcapelle om snelheid en afdrift te bepalen., 1731 - 1735; 274; 1 omslag
        - Seinbrief voor de schepen Steenhoven en Westcapelle van Kamer Zeeland. Met concept zeilorders., 1731; 275; 2 stukken
        - Copie-contract van Kamer Zeeland met A. Anias betreffende levering van kaarten, instrumenten enz. voor de schepen., 1731; 276; 1 stuk
        - Reglement van Kamer (Zeeland?) ter betere gezondheidstoestand op de schepen., 1733; 277; 1 stuk (gedrukt)
        - Stukken betreffende de leverantie van spek aan Kamer Zeeland., 1734 - 1746; 278; 1 omslag
        - Brief van de bewindhebbers van Kamer Zeeland aan hun gecommitteerden ter vergadering van Heren XVII betreffende het wormpek gebruikt voor het schip Nieuwerkerk van Kamer Amsterdam., 1738; 279; 1 stuk
        - Stukken betreffende de aanbesteding en verzending van Ossenvlees door de Kamer Zeeland., 1738 - 1758; 280; 1 omslag
          Hierbij twee stukken van de West Indische Compagnie ter Kamer Zeeland ingevoegd betreffende dit onderwerp.
        - Verklaring van den pakhuismeester van Kamer Zeeland J.V. Oudenhoven ten behoeve van J. Reygerbergh, bewindhebber van Kamer Zeeland., 1743; 281; 1 stuk
        - Brief van den equipagemeester van Kamer Zeeland C. Braams, aan de gecommitteerden van dezen Kamer ter vergadering van Heren XVII te Middelburg betreffende het passeren van het Kanaal en het draaien van touwen wegens Kamer Zeeland., 1745; 282; 1 stuk
        - Brieven van H. Raas aan S. Radermacher betreffende het bouwen van een nieuwe loodsboot voor Kamer Zeeland., 1746; 283; 2 stukken
        - Stukken betreffende de lading van het schip het Huys ten Duynen met copie-aanstelling van Josias Ruts tot Kapitein van dit schip., 1748 - 1749; 284; 1 omslag
        - Brief van Abraham Tak, De Moor en Grymalla aan de bewindhebbers van de Kamer Zeeland betreffende teer- en ijzerprijzen., 1748; 285; 1 stuk
        - Memorie betreffende de lossing van retourschepen van Kamer Zeeland door eigen officieren en matrozen., 1750; 286; 2 stukken
        - Uittreksel uit de notulen van Kamer Zeeland betreffende het verbod honden aan boord te hebben., 1753; 287; 1 stuk
        - Stukken betreffende broodprijzen en lijst van bakkers te Middelburg., 1759 - 1773; 288; 3 stukken
        - Brief van Willem Udemans, mr. timmerman van Kamer Zeeland, aan de Kamer Zeeland betreffende de plaatsing en inrichting van kombuis, schotten enz. aan boord der Compagniesschepen., 1760; 289; 1 omslag
        - Stukken betreffende de vervaardiging van ventilators voor de schepen., 1760, 1769; 290; 2 stukken
        - Stukken betreffende de aankoop van hennep door de Kamer Zeeland., 1762 en zonder datum; 291; 5 stukken
        - Aantekening betreffende consumptieboeken op de schepen., 1762; 292; 1 stuk
        - Memorie betreffende het timmeren van een fluit te Middelburg., 1764; 293; 1 stuk
        - Aantekeningen betreffende de prijs van pokhout door de Admiraliteit in Zeeland gekocht., 1768; 294; 3 stukken
        - Stukken betreffende de voor- en nadelen van kuil- en driedekschepen., 1768 - 1788; 295; 1 omslag
        - Stukken betreffende bliksemafleiders., 1775; 296; 3 stukken
        - Copie van een verslag aan Kamer Amsterdam betreffende het uitstorten van olie bij stormweer., 1777; 297; 1 stuk
        - Brief van C. Braams, equipagemeester, aan de Kamer van Zeeland betreffende de resoluties van de Breede Raad der retourschepen., zonder datum; 298; 1 stuk
        - Lijst van de scheepsbehoeften voor het winterseizoen., zonder datum; 299; 1 stuk (gedrukt)
        - Aantekening betreffende twee- en driemasthoekers., zonder datum; 300; 1 stuk
        - Instructie voor het gebruik van den distilleerketel tot het zoetmaken van zeewater., zonder datum; 301; 1 stuk
        - Factuur van de goederen bestemd voor verkoop onderweg aan de manschappen., zonder datum; 302; 1 stuk
        - Lijst van de stukken betreffende zeezaken., zonder datum; 303; 1 stuk
      - Bewapening, 5
        - Stukken betreffende de levering van kanonnen door A. Crans aan Kamer Zeeland., 1700, 1730 - 1755; 304; 1 omslag
        - Prijslijst van monsters der wapens door Kamer Zeeland naar Indië gezonden in het jaar 1742/1743, 305; 1 stuk
        - Memorie voor de thesauri en voor de wapenkamer van Kamer Zeeland getrokken uit het rapport van de gecommitteerden van de Kamer ter vergadering van Heren XVII., 1764; 306; 1 stuk
        - Eis van de Bataviase wapenkamer voor Kamer Zeeland., 1766; 307; 1 stuk
        - Stukken betreffende uit Indië aan Kamer Zeeland teruggezonden snaphanen., (1767) en zonder datum; 308; 1 omslag
      - Diversen, 6
        - Stukken betreffende het weer en de windrichtingen in Zeeland., 1708 - 1740; 309; 1 omslag
        - Stukken betreffende het leggen van tonnen in de Walcherse zeegaten., 1729 - 1736; 310; 1 omslag
        - Aantekening betreffende het getij in de Deurloo., 1767; 311; 1 stuk
    - Departement van de Commercie, d
      - Minuut notulen van de vergadering van het departement van de koopmanschappen van Kamer Zeeland., 1739 - 1743; 312; 1 lias
      - Extract uit de notulen van het departement van de koopmanschappen van Kamer Zeeland., 1793; 313; 1 stuk
      - Stukken betreffende het personeel van het departement van de koopmanschappen van Kamer Zeeland., 1731 - 1784; 314; 1 omslag
      - Stukken betreffende de garbuleurs van de Kamer Zeeland., 1739 - 1798; 315; 1 omslag
      - Aanmerkingen op het request van M.E.C. Versluys en L.J. van Cruisselbergen, boekhouders van Kamer Zeeland, aan de Heren over de koopmanschappen en de Thesaurie., 1786; 316; 1 omslag
      - Copie van het verzoek van den opperboekhouder van Kamer Zeeland I. Tulleken aan burgermeester en schepenen van Middelburg, om dispensatie voor het verkopen van kruit., 1713; 317; 1 stuk
      - Lijst der goederen en koopmanschappen bij Kamer Zeeland in voorraad., 1730; 318; 1 stuk
      - Aantekening omtrent het verkopen van thee door de Kamer Amsterdam voor Kamer Zeeland., 1731; 319; 1 stuk
      - Lijsten van de particuliere "ongeeigende" goederen ter Kamer Zeeland verkocht., 1732 - 1753; 320; 3 stukken
      - Lijsten van goederen op de eis uit Indië door Kamer Zeeland daarheen verzonden; aangetekend is hoeveel goederen te weinig zijn verzonden en de restanten van vorige jaren., (1733) - (1755); 321; 4 stukken
      - Memories betreffende in zee geworpen bedorven voorraden., 1735 - 1743; 322; 1 omslag
      - Brief van Pieter Meerman aan S. Radermacher betreffende de prijs van noten en foelie., 1736; 323; 1 stuk
      - Lijst van de uitdeling van rijst door Kamer Zeeland., 1739; 324; 1 stuk
      - Aantekening betreffende een hoeveelheid chitzen ontvangen van I.F.D. de Mauregnault, rentmeester van Zeeland bewester Schelde., 1739; 325; 1 stuk
      - Brief uit Batavia van P. Schaghen aan S. Radermacher betreffende de retourlading., 1740; 326; 1 omslag
      - Kosten van de lading van niet aangekomen retourschepen voor Kamer Zeeland., 1740 - 1756; 327; 1 stuk
      - Stukken betreffende de verkopingen van Kamer Zeeland., 1741 - 1800; 328; 1 omslag
      - Stukken betreffende de diefstal van kaneel uit het pakhuis te Middelburg door H. Veld., 1742; 329; 1 omslag
      - Brief van de bewindhebbers van Kamer Zeeland aan hun gecommitteerden ter vergadering van Heren XVII te Amsterdam, verzoekende navraag betreffende een partij Leidse lakens voor Perzië., 1743; 330; 1 stuk
      - Stukken betreffende het aandeel van Kamer Zeeland in de eis uit Indië., 1750 en 1753; 331; 2 stukkken
      - Lijsten van goederen door Kamer Zeeland aanbesteed., 1751 en 1763; 332; 2 stukken
      - Copie-brief betreffende een request van kooplieden van thee en copie-request van A. Vlamins Rosier, theekoopman aan Kamer Zeeland over de kwaliteit van door hem gekochte souchou-thee., 1752; 333; 2 stukken
      - Aantekening betreffende met de retourschepen Zaamslag en Crabbendijke door Kamer Zeeland uit Ceylon ontvangen gesuikerde tamerinde., 1753; 334; 1 stuk
      - Brief van Nicolaas Fremijn? aan S. Radermacher betreffende de verkoop van kruidnagels op de aanstaande verkoping. Met bijlagen., 1753; 335; 1 omslag
      - Aantekeningen betreffende de voorraad kruidnagels in het magazijn ter Kamer Zeeland., 1753 - 1759; 336; 2 stukken
      - Aantekening betreffende de uitkering van specerijen aan de dienaren van Kamer Zeeland., zonder datum (1753?); 337; 1 stuk
      - Winst op de lading van het schip Damzigt uit China voor Kamer Zeeland., 1762; 338; 1 stuk
      - Copie-verklaring van lakenverkopers betreffende een taxatie van manufacturen in Zeeland., 1785; 339; 1 stuk
      - Berekening van de winst die kan worden verkregen op de lading van het gehuurde schip de Factor, voor Kamer Zeeland gearriveerd uit Ceilon., 1786 september 1; 340; 1 omslag
      - Aantekeningen betreffende Kaapse wijn, Ongedateerd; 341; 2 stukken
      - Gedrukte formulieren in gebruik bij het departement van de koopmanschappen van Kamer Zeeland., 18e eeuw; 342; 1 band en 1 omslag
    - Departement van de thesaurie, e
      - Stukken betreffende fraudes en ontslag van enkele kassiers van Kamer Zeeland., 1678 - 1731; 343; 1 omslag
      - Stukken betreffende de kassiers en boekhouders van Kamer Zeeland., 1682 - 1748; 344; 1 omslag
        Hierbij een memorie voor de gecommitteerden van Kamer Zeeland ter vergadering van Heren XVII betreffende de financien van Kamer Zeeland d.d. 1731
      - Brieven van A. de Munck, hoofdparticipant(?) aan François Leyssius, boekhouder van Kamer Zeeland, over verschillende zaken., 1711, 1712; 345; 1 omslag
      - Brieven van Willem Ockers, kassier(?) van Kamer Zeeland aan de bewindhebbers, gecommitteerd tot de thesaurie, betreffende een finantiele kwestie met A. Baert., 1731; 346; 4 stukken
      - Formulieren gebruikt bij de thesaurie, comptoir der liquidatien en secretarie van Kamer Zeeland vóór 1762, 347; 1 omslag (gedrukt)
      - Opstelling van een drietal voor een benoeming tot kassier., (1768); 348; 1 stuk
      - Verzoek aan Casper Riebout betreffende papieren van den overleden boekhouder W. Westenburg., zonder datum; 349; 1 stuk
    - Soldij-comptoir, f
      - Memorie betreffende de emolumenten in het soldijcomptoir van Kamer Zeeland., 1662; 350; 1 stuk
      - Brief van de bewindhebbers van Kamer Zeeland aan hun gecommitteerden ter vergadering van Heren XVII betreffende de betaling van gage aan de schepelingen., 1738; 351; 1 stuk
      - Gedrukte formulieren gebruikt in het soldijcomptoir van Kamer Zeeland vóór, 1762; 352; 1 omslag
    - Commissie tot de Kerkelijke Zaken, g
      - Stukken betreffende de commissie van de kerkelijke zaken waarin Radermacher zitting had., 1748 juni 10 - 1760 maart 10; 353; 1 lias
        Inhoud:
        Memorie betreffende het opleiden van predikanten in Indië en hun tractement.
        Notulen van de vergaderingen, 1731, 1734, 1758.
        Getuigschrift van de predikanten van Zierikzee voor J. Franken, 1749.
        Copie-aanstelling als ziekentrooster van P. Simonsz. 1748 en van J. van Gelder, 1751.
        Aantekening betreffende de vereisten voor een predikantsbenoeming, 1752.
        Sollicitatie naar een predikantsplaats van C.E. Heggers, 1755.
        Verklaring betreffende D. Kelly, ziekentrooster, 1752.
        Brieven van N. Barkey aan Radermacher betreffende de benoeming van predikanten, 1757 - 1759.
        Stukken betreffende den proponent Karel Braerda, 1735.
        Extract uit de notulen van Kamer Zeeland betreffende de benoeming van C. van Walsem tot predikant, 1752.
        Vereisten voor de benoeming tot predikant in Indië, die in Zeeland gesteld worden.
    - Commissie voor de Charterkamer, h
      - Stukken betreffende de Charterkamer van de Kamer Zeeland., 1737; 354; 1 lias
        Extract uit de notulen betreffende de benoeming van S. Radermacher tot commissaris, 1737.
        Reglement voor de charterkamer.
        Lijst van vermiste stukken, 1737.
        Aantekeningen van S. Radermacher.
    - Commissie tot de huishouding van het logement van Kamer Zeeland te Amsterdam, i
      - Aantekening betreffende de benoeming van kastelein Tatenhove van het logement van Kamer Zeeland in Amsterdam., 1724; 355; 1 stuk
      - Inventarislijsten en stukken betreffende de nieuwe meubilering van het logement van Kamer Zeeland in Amsterdam aan de Kloveniersburgwal., 1725 - 1760; 356; 1 omslag
      - Stukken betreffende het huren van het logement in Amsterdam voor Kamer Zeeland aan de Kloveniersburgwal (Trippenhuis)., 1736 - 1758; 357; 1 omslag
    - Comité O.I. handel, k
      - Stukken betreffende het Comité van den Oost Indischen handel ten comtoire van Zeeland., 1796 - 1799; 358; 1 omslag
        Hierbij notulen en verbaal van het Comptoir.
    - Varia, l
      - Extract uit de notulen van de vergadering van Kamer Zeeland betreffende de wenselijkheid van bemiddeling door den Nederlandsen Ambassadeur te Parijs in kwesties tussen de Compagnie en Frankrijk., 1735; 359; 1 stuk
      - Minuut-brief van Kamer Zeeland aan den Consul te Lissabon D. Gildemeester., 1767; 360; 1 stuk
  - Kamer Amsterdam, C
    - Verklaring van de bewindhebbers van Kamer Amsterdam betreffende het aanvullen van de tekorten in de kas., 1667; 361; 1 stuk
    - Notariele verklaring van een hoogbootsman en garbuleur van Kamer Amsterdam betreffende het stelen der sjouwerlieden., 1728; 362; 1 stuk
    - Stukken betreffende de muiterij aan boord van de schepen van Kamer Amsterdam, Purmerland en Ter Horst, die door de Algerijen waren genomen., 1730, 1731; 363; 1 omslag
    - Extract uit een brief aan de bewindhebbers van Kamer Amsterdam betreffende de specie., 1733; 364; 1 stuk
    - Aantekening betreffende onderwicht van peper bij Kamer Amsterdam., 1736; 365; 1 stuk
    - Losse aantekening betreffende het bemannen der retourschepen volgens een lijst van Kamer Amsterdam., zonder datum (1738); 366; 1 stuk
    - Lijst van schepen voor Kamer Amsterdam uitgevaren met hun hoofdofficieren., 1741; 367; 1 stuk (gedrukt)
    - Gedrukte aankondiging van aanbesteeding van Kamer Amsterdam., 1741; 368; 1 stuk
    - Aantekening betreffende de scheepskapiteins C. Blom, N. Gerritse en W. Vrugt., 1742, 1742; 369; 1 stuk
    - Stukken betreffende een proces van Kamer Amsterdam contra de stadssecretarissen en venduemeesters., 1746 - 1747; 370; 1 omslag
    - Deductie van de Kamer Amsterdam in de zaak tegen de familie van Frans de Canter, gewezen opperhoofd te Bassoura, die zich door de vlucht aan de justitie te Batavia had onttrokken, voor den Hogen Raad., (c. 1750); 371; 1 stuk (gedrukt)
    - Aantekening over de achterstand van de Kamer Amsterdam., 1752/'53 - 1758/'59; 372; 1 stuk
    - Lijsten van enige Amsterdamse participanten(?) met adres., circa 1756; 373; 2 stukken
    - Aantekening betreffende het tekort aan manschappen op uit Amsterdam uitgezeilde schepen., 1779; 374; 1 stuk
    - Verzameling van gedrukte lijsten en andere stukken (formulieren, instructies enz.) van Kamer Amsterdam., 1e helft 18e eeuw; 375; 1 band
  - Kamer Hoorn, D
    - Aantekening over het schip Meervliet van Kamer Hoorn., zonder datum; 376; 1 stuk
  - Kamer Enkhuizen, E
    - Formulier van de Kamer Enkhuizen als machtiging om aan boord der retourschepen te gaan., zonder datum; 377; 1 stuk (gedrukt)
- VOC in Indië, II
  - Algemene Zaken, A
    - Instructie voor den Gouverneur-Generaal G. Reynst., 1613; 378; 1 omslag
    - Repertorium van zaken betreffende de regering van Indië, met tafel., 1613 - 1733; 379; 1 band
    - Chronologisch repertorium van ordonnantien, plakkaten enz., uitgevaardigd door G.G. en Raden te Batavia., 1620 - 1661; 380; 1 band
    - Register, 381
      Inhoudende:
      Instructie voor de Commissarissen van Indië voor de generale visitatie, 1636.
      Lijst van orders en reglementen op diverse zaken, 1657 - 1715.
      Compendium van extract-resoluties en missives van Nederland en Batavia naar alle Comptoire om de West, 1670 - 1701.
      Notitie der fouten gevonden bij de gedane "verbetering" in Bengalen, 1700 - 1701.
      Berekening der "wannigheid" op een Amsterdamse en Zeeuwse legger.
    - Gedrukte ordners, reglementen, plakkaten enz. van de Hoge Regering in Indië, chronologisch geordend, 1647 - 1760; 382A-382B; 2 banden
      - Band I, 1647-1743, 382A
        - Instructie voor het houden van de scheepsoldij en garnizoensboeken, 1647
        - Ordonnantie betreffende het verplicht dragen van een wapen,1652
        - Zeilaanwijzingen voor de Tafelbaai,1657, 1667
        - Plakkaat houdende verbod van onbehoorlijk gedrag van opvarenden op thuisreizende vaartuigen,1660
        - Ordonnantie waarin het opvarenden van op de rede van Batavia liggende schepen verboden wordt de zonder speciale toestemming van schipper of advocaat-fiscaal aan land te gaan,1730
        - Memorie van de gronden en diepten van 't Dasseneiland [Kaap de Goede Hoop], te weten aan de oostzijde door Adriaan Joosen Swaan,1662
        - Zeilaanwijzingen voor de vaart van Kaap de Goede Hoep naar India of Ceylon, door A. Roothaas, met bijlagen,1665
        - Ordonnantie voor de nieuw te benoemen keurmeester van goud- en zilverwerken,1667 (herdruk 1730)
        - Extract uit de brief van Cornelis van Qualbergen, commander van Kaap de Goede Hoop, en Raad aan de Heren XVII, met zeilaanwijzingen voor het ter anker gaan bij de Leeuwenberg,1668
        - Ampliatie op de ordonnantie voor keurmeesters van goud- en zilverwerken,1668 (herdruk 1730)
        - Ordonnantie voor de herbergiers en tappers,1669 (herdruk 1730)
        - Ordonnantie voor Compagnies bazen, meesterknechts en gemene werklieden van allerhande ambachten,1669 (herdruk 1730)
        - Extract-resoluties betreffende het brengen van eresaluten, 1694, 1695
        - Ordonnantie waarin de eerdere verboden op het dragen van wapens door inwoners van vreemde naties en voor hen geldende avondklok e.d. wordt vernieuwd,1697 (herdruk 1730)
        - Ordonnantie en plakkaat betreffende het verplicht regelen van diverse financiële zaken door thuisvarende personen voor afvaart naar Patria ,1712 (
        - Lijst en reglement betreffende de hoeveelheid en aard van de bagage die meegenomen mag worden door repatriërenden ,1713
        - Lijst en reglement betreffende de hoeveelheid en aard van de bagage die meegenomen mag worden door repatriërenden, met ampliatie, 1714
        - Ordonnantie betreffende aard en maat van de kisten die door repatriërenden gebruikt mogen worden, 1716
        - Plakkaat betreffende aard en maat van de kisten die door repatriërenden gebruikt mogen worden, 1716
        - Ordonnantie tegen smokkelhandel en andere illegaal naar Patria meegenomen goederen, 1717
        - Biljet met bekendmaking van het in omloop brengen van "gouden cruysaden", z.d.